臺灣彰化地方法院員林簡易庭民事判決
110年度員簡字第181號
原      告  黃宣融  

被      告  黃昭偉  
上列當事人間請求損害賠償事件，經本院刑事庭移送前來（110
年度簡附民字第21號），本院於民國110年8月17日言詞辯論終結
，判決如下：
    主      文
一、被告應給付原告新臺幣（下同）21,830元，及自民國110年4
    月2日起至清償日止，按週年利率5％計算之利息。
二、原告其餘之訴駁回。
三、本判決原告勝訴部分得假執行。
四、原告其餘假執行之聲請駁回。
    事實及理由
一、被告經合法通知，無正當理由未於言詞辯論期日到場，核無
    民事訴訟法第386條各款所列情形，爰依原告聲請，由其一
    造辯論而為判決。
二、原告主張：被告於民國109年12月1日晚上8時25分許，在彰
    化縣○○市○○路000巷00號13樓門口走廊，因居住於其樓下之
    原告上樓抗議其等太吵，雙方起爭執後，被告竟徒手毆打、
    出腳踹原告，致原告受有頭皮挫傷、臉部（前額、右眼下、
    左眉）擦傷、頸部擦傷、頭暈、胸悶、左側手部擦傷、雙側
    前臂挫傷、背部挫傷等傷害。原告因上開傷勢就醫支出醫療
    費用新臺幣（下同）1,830元，且因此受有薪資損失37,114
    元，原告復因而精神上受有損害，請求被告賠償精神慰撫金
    200,000元，爰依民法第184條第1項前段、第195條第1項之
    規定提起本件訴訟等語。並聲明：
　　（一）被告應給付原告381,830元，及自起訴狀繕本送達翌
          日起至清償日止，按週年利率5％計算之利息。
　　（二）願供擔保，請准宣告准予假執行。
三、被告未於言詞辯論期日到場，亦未提出書狀作任何聲明或陳
    述。
四、本院判斷：
（一）原告主張之前揭事實，業據其提出員榮醫院診斷證明書、
      衛生福利部彰化醫院診斷證明書、就診收據、醫療費用收
      據為證（見附民卷第9至16頁、員簡卷第25頁），並經本
      院調取本院110年度簡字第488號刑事卷宗提示辯論，且被
      告已於相當時期受合法之通知，而於言詞辯論期日不到場
      ，亦未提出準備書狀爭執，依民事訴訟法第436條第2項、
      第280條第3項前段準用同條第1項前段之規定，視同自認
      ，堪認原告主張之事實為真實。
（二）按因故意或過失，不法侵害他人之權利者，負損害賠償責
      任。故意以背於善良風俗之方法，加損害於他人者亦同。
      不法侵害他人之身體、健康、名譽、自由、信用、隱私、
      貞操，或不法侵害其他人格法益而情節重大者，被害人雖
      非財產上之損害，亦得請求賠償相當之金額，民法第184
      條第1項、第195條第1項分別定有明文。經查，被告於上
      揭時、地毆打及腳踹原告，致原告受有上述傷害，則原告
      主張被告應負侵權行為損害賠償責任，自屬有據。
（三）茲就原告請求各項損害賠償，審核如下：
      1.醫療費用：
        本件原告主張其支出醫療費用1,830元，業據其提出前
        揭診斷證明書、就診收據、醫療費用收據為證，且被告
        已於相當時期受合法之通知，而於言詞辯論期日無正當
        理由未到場，亦未提出準備書狀爭執，依民事訴訟法第
        436條第2項、第280條第3項前段準用同條第1項前段之
        規定，視同自認，堪認原告此部分主張之事實為真，故
        原告此部分請求為有理由，應予准許。
      2.營業收入損失：
        原告雖主張其為計程車司機，因被告之毆打及腳踹，影
        響其身心狀況，因而受有37,114元之營業收入損失等語
        ，並提出中華大車隊股份有限公司車資證明為證（見員
        簡卷第23頁）。惟查前開診斷證明書所載，原告所受傷
        害均為擦傷及挫傷，尚屬輕微，且受傷部位為頭皮、臉
        部、頭部、手部、前臂及背部，應不妨礙原告駕駛計程
        車營業，且前揭診斷證明書亦未有原告因傷需休養不能
        工作之相關記載，難認原告有因本件傷勢而無法工作之
        情形，此外，影響計程車司機收入之原因甚多，其可能
        因疫情或天候等因素而受影響，又上開車資證明亦未有
        關於原告出勤狀況之證明，是本件依原告所提之證據尚
        難認原告因被告之前揭行為受有37,114元之營業收入損
        失，原告就此請求被告賠償即屬無據。
      3.精神慰撫金：
　　　　按人格權受侵害時，以法律有特別規定者為限，得請求
        損害賠償或慰撫金，民法第18條第2項定有明文。次按
        不法侵害他人人格權，被害人受有非財產上損害，請求
        加害人賠償相當金額慰撫金時，法院對於慰撫金之量定
        ，應斟酌實際加害情形，所造成影響、被害人痛苦之程
        度、兩造之身分地位、經濟情形及其他各種狀況，以核
        定相當之數額（最高法院47年度台上字第1221號、51年
        度台上字223號判決意旨參照）。本院審酌原告因被告
        之傷害行為，受有頭皮挫傷、臉部（前額、右眼下、左
        眉）擦傷、頸部擦傷、頭暈、胸悶、左側手部擦傷、雙
        側前臂挫傷、背部挫傷等傷害，並參酌兩造均為高職畢
        業之智識程度及如卷附之稅務電子閘門財產所得調件明
        細表（見員簡卷第61至74頁）所示之所得及財產，並衡
        酌本件事發原因、經過、被告侵權行為情節暨原告所受
        之傷害程度等一切情況，認原告請求被告賠償精神慰撫
        金200,000元，尚屬過高，應以20,000元方屬適當，逾
        此部分，為無理由，應予駁回。
      4.以上原告所能請求之金額共計為21,830元（計算式：1,
        830＋20,000＝21,830）
（四）另按給付無確定期限者，依民法第229條第2項之規定，債
      務人於債權人得請求給付時，經其催告而未為給付，自受
      催告時起，負遲延責任；其經債權人起訴而送達訴狀者，
      與催告有同一效力。而遲延之債務，以支付金錢為標的者
      ，債權人得請求依法定利率計算之遲延利息；應付利息之
      債務，其利率未經約定，亦無法律可據者，週年利率為百
      分之5 ，民法第233條第1項、第203條分別有明文。本件
      原告對被告之債權，核屬無確定期限之給付，然既經原告
      起訴而送達訴狀，被告迄未給付，當應負遲延責任，故原
      告請求被告應給付自被告收受起訴狀繕本送達之翌日（即
      110年4月2日）起至清償日止，按週年利率5％計算之利息
      ，核無不合，併予准許。
五、結論：原告依民法第184條第1項前段、第195條第1項之規定
    請求被告給付如主文第1項所示，為有理由，應予准許。逾
    此部分，則非有據，應予駁回。
六、本件事證已臻明確，兩造其餘攻擊防禦方法及所提證據，經
    審酌與判決結果不生影響，爰不逐一論述。
七、本判決原告勝訴部分，合於民事訴訟法第389條第1項第3款
    規定，應依職權宣告假執行。至原告敗訴部分，其假執行之
    聲請即因訴之駁回而失其依附，應併予駁回。
八、本件原係刑事附帶民事訴訟，而由本院刑事庭移送前來，依
    法不需徵收裁判費，且至本件言詞辯論終結時，亦未發生其
    他訴訟費用，故無須核定兩造訴訟費用負擔之金額，併此敘
    明。
中　　華　　民　　國　　110 　年　　8 　　月　　24　　日
        　　　　　員林簡易庭  法  官  徐啓惟　　　　　　
以上正本係照原本作成。
如不服本判決，須於判決送達後20日內，向本院提出上訴狀。（
須按他造當事人之人數附繕本）。如委任律師提起上訴者，應一
併繳納上訴審裁判費。
中　　華　　民　　國　　110 　年　　8 　　月　　24　　日
                              書記官  張莉秋